【裁判字號】    90,上易,1814
【裁判日期】    900810
【裁判案由】    恐嚇
【裁判全文】
臺灣高等法院刑事判決                  九十年度上易字第一八一四號
    上  訴  人  臺灣宜蘭地方法院檢察署檢察官
    被      告  丙○○
右上訴人，因被告恐嚇取財案件，不服臺灣宜蘭地方法院，八十九年度易字第三四九
號，中華民國九十年三月二十六日第一審判決（起訴案號：臺灣宜蘭地方法院檢察署
八十八年偵字第四一０二號）提起上訴，本院判決如左：
    主    文
原判決撤銷。
丙○○連續意圖為自己不法之所有，以恐嚇使人將本人之物交付，處有期徒刑柒月。
    事    實
一、丙○○於民國八十八年五月十三日起因殺人案，羈押於宜蘭縣三星鄉台灣宜蘭看
    守所，其間與甲○○、江驊（已死亡）、乙○○曾同房被羈押，丙○○於甲○○
    因案（台灣宜蘭地方法院檢察署八十八年度偵字第二六九二號竊盜案）被聲請羈
    押而同房期間（同年七月十三日至同年八月二十七日止），因自忖將長年在監須
    先囤積日用品備用，且見甲○○可欺且居於看守所內無外援之機會，竟基於意圖
    為自己不法之所有之概括犯意，連續以兇惡之語氣並以敲擊甲○○頸部及以手彈
    擊李某耳朵及陰部方式恐嚇甲○○，甲○○心生畏懼而同意，丙○○於取得甲○○服從性同意下，或命其同意填寫請購單，或強制乙○○以甲○○名義填載請購
    單，購買沐浴乳、香煙、內衣等日常用品，共計恐嚇取得價值約二、三千元之日
    用品。
二、案經台灣宜蘭地方法院檢察署檢察官自動檢舉偵查起訴。
    理    由
一、訊據被告丙○○矢口否認涉有上開犯行，辯稱：當初甲○○剛來和我及乙○○同
    房時，都是用我日用品，他家後來寄錢來，仍有繼續用我東西，我也沒跟他計較
    ，他說他不會填請購單，我、乙○○及江驊三人都有幫他填過，我們只有共用他
    買的沐浴乳、洗碗精而已，其他東西都是他自己用的，香菸是用餐後，蹲在餐廳
    外面走廊抽的，買了香菸後，都是放在主管那裡保管，只能用自己的，根本不可
    能拿他的香菸來抽，我曾經彈他耳朵、陰部，但那只是鬧著玩而已，我並沒有恐
    嚇他們云云。查被告於偵查中坦承有以指彈甲○○之陰囊及打甲○○之後頸部；
    證人乙○○於偵查中陳稱甲○○不願意以其存款購買物品，丙○○強迫我填寫購
    物單，如我不聽命，丙○○會打我等語；證人江驊於偵查中供稱丙○○確實要甲○○填購物單，李某不聽話就會被打耳光，他有強迫李某寫購物單等語。核與被
    害人甲○○於偵查中所述丙○○確實強迫我開用品單，如果我不開他就打我等語
    相符。事證極為明確，被告辯稱彈打被害人是純粹開玩笑，填寫購物單是被害人
    自願云云，與事實不符，不足採信。
二、核被告所為，係犯刑法第三百四十六條第一項之恐嚇取財罪。被告強迫乙○○以
    甲○○名義填載請購單，係犯刑法第三百零四條第一項之妨害自由罪，此部分起
    訴書雖未引用法條，但事實已論及，本院得併予審判。被告所犯二罪，有方法結
    果之牽連關係，應從一重之恐嚇取財罪處斷。被告先後多次恐嚇取財犯行，時間
    緊接，手法相同，顯係基於概括之犯意為之，為連續犯，應論以一罪，並加重其
    刑。
三、原審未能詳查，遽信被告所辯，而為被告無罪之判決，自非允洽。檢察官上訴，
    執此指摘原判決不當，核有理由，自應由本院將原判決予以撤銷。爰審酌被告犯
    罪之動機、目的、手段、所生危害及所得財物不多暨犯後態度等一切情狀，量處
    有期徒刑柒月，以儆效尤。
四、據上論斷，應依刑事訴訟法第三百六十九條第一項前段、第三百六十四條、第二
    百九十九條第一項前段、第五十五條、第五十六條、第三百零四條第一項、第三
    百四十六條第一項，罰金罰鍰提高標準條例第一條前段，判決如主文。
本案經檢察官彭坤業到庭執行職務。
中    華    民    國      九十    年      八        月        十        日
                            臺灣高等法院刑事第四庭
                                審判長法  官  蔡  永  昌
                                      法  官  徐  昌  錦
                                      法  官  陳  榮  和
右正本證明與原本無異。
不得上訴。
                                      書記官  劉  麗  芬
中    華    民    國      九十    年      八        月        十四      日
附錄本案論罪科刑法條：
刑法第三百四十六條第一項
意圖為自己或第三人不法之所有，以恐嚇使人將本人或第三人之物交付者，處六月以
上五年以下有期徒刑，得併科一千元以下罰金。


司法院資訊處製作；財團法人民間司法改革基金會備份。
